【裁判字號】    92,訴緝,21
【裁判日期】    920409
【裁判案由】    毒品危害防制條例
【裁判全文】
臺灣板橋地方法院刑事判決                          九十二年度訴緝字第二一號
    公  訴  人  臺灣板橋地方法院檢察署檢察官
    被      告  甲○○
右列被告因違反毒品危害防制條例案件，經檢察官提起公訴（九十一年度毒偵字第八
六一號），暨移
本院判決如左：
    主  文
甲○○連續施用第一級毒品，累犯，處有期徒刑壹年。
扣案之海洛因壹小包（毛重零點伍公克）沒收銷燬之及吸食器乙組沒收之。
    事  實
一、甲○○前有多次毒品前科，其中於民國（下同）八十三年間因違反麻醉藥品管理
    條例案件，經臺灣高等法院台中分院於八十四年七月二十五日以八十四年上易字
    第一一八０號判決，判處有期徒刑八月確定，復於八十四年間因違反肅清煙毒條
    例案件，經臺灣桃園地方法院於八十四年十月二十日以八十四年訴字第一六四九
    號判決，判處有期徒刑三年確定，合併前案定應執行三年六月，於八十七年五月
    七日縮短刑期假釋出監，嗣因撤銷假釋，再行入監執行殘餘刑期，至九十年五月
    二十一日縮短刑期執行完畢（指揮書執畢日期為同年六月二十九日）。而因施用
    毒品案件，經本院以八十七年度毒聲字第三四六二號裁定令入戒治處所施以強制
    戒治一年，於屆滿三月後成效經評定為合格，再經本院以八十八年度毒聲字第二
    五八０號裁定停止戒治，所餘戒治期間，付保護管束，期滿未經撤銷，由臺灣板
    橋地方法院檢察署檢察官於八十九年一月十一日以八十九年度戒毒偵字第十七號
    為不起訴處分確定。詎其仍未能戒除惡習，明知海洛因及安非他命分別係毒品危
    害防制條例第二條第二項第一款、第二款所定之第一級毒品與第二級毒品，不得
    施用、持有，竟於上開不起訴處分確定後之五年內，復基於施用毒品之概括犯意
    ，自九十年八月間某日起至九十一年十二月二十二日上午八時止，連續在基隆市
    仁愛區○○路一一七巷三十三弄十七號家中、台北縣中和市○○路四十九號四樓
    租住處及基隆市○○區○○街三十六號住處，同時將毒品海洛因與安非他命放置
    於玻璃球內，以火點燃燒烤成煙，以吸食氣體之方式，同時施用毒品海洛因與安
    非他命多次。嗣分別於九十一年二月十七日凌晨一時及三時十分許，在台北縣中
    和市○○路四十九號四樓及該址前查獲，並扣得其施用毒品所用之吸食器乙組，
    以及扣得毒品安非他命一小包（淨重二十三公克）、毒品海洛因磚一塊（淨重三
    四一公克）、海洛因磚半塊（淨重一三三公克）、電子磅秤一台、搗碎器二組、
    海洛因磚壓製器一組、研磨機一台、分裝袋四三二個、電子計算機一台（檢察官
    已另行起訴甲○○涉犯販賣第一、二級毒品罪嫌，繫屬於本院九十二年重訴緝字
    第三號）和非其所有之海洛因分裝勺一支，又於九十一年十二月二十二日上午十
    一時三十分許，在基隆市中山區○○○路一四五巷口處，經警查獲，並扣得其所
    有之毒品海洛因一小包（毛重０點五公克）。甲○○經檢察官聲請本院於九十一
    年四月十五日以九十一年度毒聲字第一二四三號裁定，令入戒治處所施以強治戒
    治一年，現正於臺灣基隆戒治所強制戒治中。
二、案經臺北縣政府警察局三重分局報請臺灣板橋地方法院檢察署檢察官偵查起訴，
    暨臺灣基隆地方法院檢察署移送併案審理。
    理  由
一、右揭事實，業據被告甲○○於本院調查與審理時均供承不諱。被告二次為警查獲
    時所採集之尿液檢體經送驗結果，確分別呈安非他命陽性反應與海洛因代謝物嗎
    啡陽性反應，此分別有臺灣檢驗科技股份有限公司九十一年三月十九日ＣＺ0000
    0000000號濫用藥物尿液檢驗報告及基隆市衛生局同年十二月二十二日檢驗成績
    書共二紙在卷可稽，並扣得毒品海洛因一小包（毛重０點五公克）及其所有供施
    用毒品之吸食器乙組可資佐證。又依本院歷來審判經驗得知，海洛因及安非他命
    之吸食方式，依施用者之使用習慣而有所不同，並無一定模式可循，據以往囑託
    鑑定機關所為之鑑定結果得知，確有於毒品證物及吸食工具等之檢驗中發現以前
    開二者毒品摻雜吸食之案例，故確有施用者將二者同置於吸食器內施用之可能，
    有法務部調查局九十一年六月二十八日調科壹字第０九一００四二五一一０號函
    附卷足參，而被告於本院調查時所稱同時將海洛因與安非他命混合同置於玻璃球
    內並燒烤成煙而吸食該氣體等言，應非無可能。又被告前因毒品案件，經本院以
    八十七年度毒聲字第三四六二號裁定令入戒治處所施以強制戒治一年，於屆滿三
    月後成效經評定為合格，再經本院以八十八年度毒聲字第二五八０號裁定停止戒
    治，所餘戒治期間，付保護管束，期滿未經撤銷，由臺灣板橋地方法院檢察署檢
    察官於八十九年一月十一日以八十九年度戒毒偵字第十七號為不起訴處分確定，
    其於五年內再犯本件施用毒品案件，再經檢察官聲請本院於九十一年四月十五日
    以九十一年度毒聲字第一二四三號裁定，令入戒治處所施以強治戒治一年，現正
    於臺灣基隆戒治所強制戒治中，有上開不起訴處分書、裁定書、臺灣高等法院檢
    察署全國施用毒品案件紀錄表及臺灣高等法院被告全國前案紀錄表各一份在卷可
    按。本件事證明確，被告犯行洵堪認定，應予依法論科。
二、查海洛因與安非他命依其成癮性、濫用性及對社會危害性之程度，已分別為毒品
    危害防制條例第二條第二項第一款、第二款列為第一級毒品與第二級毒品。核被
    告甲○○多次施用第一級與第二級毒品之犯行，所為核係犯毒品危害防制條例第
    十條第一項施用第一級毒品罪與第二級毒品罪。又被告非法持有第一級毒品與第
    二級毒品之低度行為，已分別為其施用第一級毒品與第二級毒品之高度行為所吸
    收，皆不另論罪。又被告先後多次施用第一級毒品與第二級毒品之犯行，均時間
    緊接，且犯罪構成要件相同，顯均係基於概括犯意為之，為連續犯，應依刑法第
    五十六條規定各論以一罪並加重其刑。再被告係以一行為同時觸犯施用第一級毒
    品與第二級毒品之二罪，為想像競合犯，應從施用第一級毒品之重罪處斷。被告
    自九十一年二月十七日凌晨為警查獲後至同年十二月二十二日上午八時止，復連
    續同時施用毒品海洛因之犯行部分，雖未據起訴，然業經基隆地方法院檢察署移
    送本院併案審理，與本件提起公訴部分，有裁判上一罪關係，為起訴效力所及，
    本院自得併予審理，附此敘明。再查被告前有如事實欄所示之論罪科刑執行情形
    ，有臺灣高等法院被告全國前案紀錄表一份在卷可稽，其於受有期徒刑之執行完
    畢後，五年以內再犯本件有期徒刑以上之罪，為累犯，應依刑法第四十七條之規
    定遞加重其刑。爰審酌被告曾因施用毒品經強制戒治後，仍未能戒斷其施用毒品
    之惡習，再犯本件犯行，惟因施用毒品均僅係戕害其自己身心並無加害他人，再
    衡量其施用毒品時間之長短等一切情狀，量處如主文所示之刑，以示懲儆。
三、扣案之毒品海洛因一小包（毛重０點五公克），係查獲之毒品，應依毒品危害防
    制條例第十八條第一項前段，不問屬於犯人與否，沒收銷燬之。而吸食器乙組，
    為被告甲○○所有，業據其供陳在卷，為供其犯本件施用毒品罪所用之物，應依
    刑法第三十八條第一項第二款規定宣告沒收。至扣得之毒品安非他命一小包（淨
    重二十三公克）、海洛因磚一塊（淨重三四一公克）、海洛因磚半塊（淨重一三
    三公克）、電子磅秤一台、搗碎器二組、海洛因磚壓製器一組、研磨機一台、分
    裝袋四三二個、電子計算機一台（以上扣案物，檢察官已另行起訴被告販賣第一
    、二級毒品罪嫌，見本院九十二年重訴緝字第三號卷宗）及非其所有之海洛因分
    裝勺一支，均與被告犯本件施用毒品犯行無關，爰不於此宣告沒收，附此敘明。
據上論斷，應依刑事訴訟法第二百九十九條第一項前段，毒品危害防制條例第十條第
第一項、第二項、第十八條第一項前段，刑法第十一條前段、第五十五條前段、第五
十六條、第四十七條、第三十八條第一項第二款，判決如主文。
本案經檢察官余若凡到庭執行職務
中      華      民      國      九十二      年      四     月    九     日
                                  臺灣板橋地方法院刑事第二庭
                                      法  官  陳  靜  茹
右正本證明與原本無異。
如不服本判決，應於判決送達後十日內，向本院提出上訴狀。
                                      書記官  廖  美  紅
中      華      民      國      九十二      年      四     月  二十三   日
附錄本案論罪科刑法條全文
毒品危害防制條例第十條
施用第一級毒品者，處六月以上五年以下有期徒刑。
施用第二級毒品者，處三年以下有期徒刑。


司法院資訊處製作；財團法人民間司法改革基金會備份。
